【裁判字號】    94,訴,757
【裁判日期】    950522
【裁判案由】    毒品危害防制條例
【裁判全文】
臺灣臺北地方法院刑事判決               94年度訴字第757號
    公  訴  人  臺灣臺北地方法院檢察署檢察官
    被      告  甲○○
    選任辯護人  姜明遠律師
    被      告  丁○○
    指定辯護人  本院公設辯護人  曾德榮
上列被告等因違反毒品危害防制條例案件，經檢察官提起公訴（
九十四年度偵字第二一四五號），本院判決如下：
    主  文
甲○○販賣第四級毒品，處有期徒刑參年肆月。其餘被訴轉讓第
四級毒品部分無罪。
丁○○連續轉讓第四級毒品，處有期徒刑參月；又販賣第四級毒
品，處有期徒刑壹年陸月，扣案之第四級毒品硝甲西泮藥錠共陸
玖壹參顆均沒收；應執行有期徒刑壹年捌月，緩刑伍年，扣案之
第四級毒品硝甲西泮藥錠共陸玖壹參顆均沒收。
    事  實
一、甲○○、丁○○均明知硝甲西泮（Nimetazepam，俗稱一粒
    眠）為毒品危害防制條例第二條第二項第四款所列之第四級
    毒品（該條例附表四編號四四），未經許可，不得擅自製造
    、運輸、販賣或轉讓，因民國九十一年、九十二年間丁○○
    多次為甲○○攜帶一粒眠至馬來西亞、新加坡等地販賣予他
    人（此部分因毒品危害防制條例於九十二年七月九日經修正
    公布，並於九十三年一月九日施行，該條例增列第四條第四
    項「製造、運輸、販賣第四級毒品者處有期徒刑三年以上十
    年以下有期徒刑，得併科罰金新台幣（下同）三百萬元以下
    罰金。」，有關第四級毒品之處罰規定，依新修正之該條例
    第二條第二項第四款及附表四之規定，編號四四之硝甲西泮
    為第四級毒品，為不罰之行為，不在起訴範圍），甲○○於
    九十二年間某日無償提供三十顆硝甲西泮予丁○○（九十二
    年七月九日修正公布、九十三年一月九日施行之毒品危害防
    制條例第八條第四項始增列處罰轉讓第四級毒品之規定，此
    部分為不罰之行為，此部分另為無罪之諭知如主文第一項後
    段所示，理由詳後乙部分所述），丁○○遂基於轉讓第四級
    毒品硝甲西泮之概括犯意，先後三次分別於九十二年間某日
    在台北縣新店市某處（九十二年七月九日修正公布、九十三
    年一月九日施行之毒品危害防制條例第八條第四項始增列處
    罰轉讓第四級毒品之規定，此部分為不罰之行為，此部分不
    另為無罪之諭知，理由詳後丙部分所述）、九十三年六月間
    某日在台北縣新店市某處、九十三年七月間某日在桃園縣某
    處，連續無償提供第四級毒品硝甲西泮各十顆予丙○○而轉
    讓之。迄九十四年一月二十日，丁○○因缺錢花用，思及甲○○前於九十二年十一月間曾購入近七千顆硝甲西泮藥錠因
    品質不佳並未售出，而販賣第四級毒品硝甲西泮有利可圖，
    竟基於販賣營利之意圖，於九十四年一月二十日先撥打電話
    予丙○○，表示其有近七千顆一粒眠，詢問丙○○是否有意
    願向其購買再轉賣他人，以賺取轉賣他人之差價，丙○○獲
    悉丁○○有販賣一粒眠之意願後，旋通知台中市警察局第四
    分局刑事組小隊長乙○○，丙○○經乙○○授意後，撥打丁○○使用之門號0000000000號電話，同意以每顆
    一粒眠藥錠新台幣（下同）二十二元之代價向丁○○購買，
    並約定翌日（九十四年一月二十一日）交貨，丁○○接獲丙○○之訂單後，即聯絡甲○○探尋是否可以每顆十元之價格
    向其購買庫存之一粒眠，甲○○為處理庫存而起販賣營利之
    犯意，同意以每顆十元之價格售予丁○○共六千九百十三顆
    硝甲西泮藥錠，並於二十一日晚間十九時許在台北市○○街
    愛買大賣場前交付六千九百十三顆硝甲西泮予丁○○，約定
    俟丁○○取得販賣毒品之貨款後，再給付貨款予甲○○。嗣
    於九十四年一月二十一日晚間二十時三十分許丁○○果駕駛
    車號ＹＯ─九四三三號自用小客車依約前往台北縣新店市○○路六十號前欲交付六千九百十三顆硝甲西泮藥錠予丙○○
    時為埋伏在該處之員警乙○○等人查獲，並得硝甲西泮藥錠
    共六千九百十三顆，因丙○○實無購買之意並未成交致未得
    逞，丁○○遂向警方供出毒品來源為甲○○，並撥打甲○○
    使用之門號0000000000號聯絡見面，而為警於同
    日晚間二十一時十分許在台北市○○街一號前查獲甲○○，
    始悉上情。
二、案經台中市警察局第四分局報請臺灣臺北地方法院檢察署檢
    察官偵查起訴。
    理  由
甲、有罪部分
一、訊據被告甲○○固自承為處理本欲丟棄之九十二年十一月間
    購入品質不佳之庫存扣案藥錠六千九百十三顆，因被告丁○○說有朋友需要，丟掉可惜，堅持以成本價每顆十元之代價
    向其購買，伊只好同意被告丁○○之提議由其代為處理，惟
    矢口否認有何販賣第四級毒品硝甲西泮之行為，辯稱：「伊
    不知扣案藥錠為毒品，伊以為是安眠藥，伊自九十三年以後
    就沒賣了，丙○○並無購買毒品之意，伊也沒有要賣丁○○
    之意，丁○○說丟掉可惜，伊說你拿去好了，伊與丁○○都
    是受到警方之陷害教唆，警方扣得之證物即六千九百十三顆
    硝甲西泮藥錠與鑑定報告均無證據能力。」云云；被告丁○○對於上揭轉讓及交付扣案之第四級毒品硝甲西泮予證人丙○○之事實均坦承不諱，惟其辯稱及辯護人之辯護意旨亦辯
    以：「是丙○○主動打電話聯絡伊，表示有人欲購買大量一
    粒眠，問伊有沒有貨，丙○○為配合警方查緝，並無購買毒
    品之意，伊亦無販賣毒品之意，雙方並無販賣合意，本件屬
    陷害教唆。」云云。經查：
（一）按刑事偵查技術上所謂之「釣魚」者，係指對於原已犯罪
      或具有犯罪故意之人，以設計引誘之方式，使其暴露犯罪
      事證，而加以逮捕或偵辦者而言，或稱機會提供型之誘捕
      偵查；而所謂「陷害教唆」者，則指行為人原不具犯罪之
      故意，純因司法警察之設計教唆，始萌生犯意，進而實施
      犯罪構成要件之行為者而言，亦稱犯意誘發型之誘捕偵查
      。證人丙○○於本院審理時稱：「（辯護人姜問證人：到
      四分局與何人接觸？談話內容為何？）乙○○，我告訴乙○○說我之前與丁○○通電話，他告知人在桃園，我就去
      跟他碰面，當時丁○○就說他缺錢用，叫我問朋友有無人
      要用一粒眠，且要拿給我十顆藥錠的試用品，但當時我沒
      有拿，丁○○不止問我要不要買一粒眠，也有問別人，我
      想如果讓別人被查獲，還不如我去報警，所以我就告訴乙○○。（辯護人姜問：你向四分局檢舉時如何跟乙○○說
      明？）我說我的朋友之前有要賣毒品，我叫警員自己去處
      理，我將丁○○的電話給警察，丁○○說他身上有幾千粒
      一粒眠，因他缺錢，看我要不要賺差價。（辯護人姜問：
      誰打電話給丁○○？）九十四年一月二十日那天丁○○打
      電話給我，說他缺錢，看我有沒有辦法幫他把貨銷出去，
      本來約二十一日在桃園交貨，但二十一日下午又打電話給
      我約在之前新店上班的地方。（辯護人姜問：當時丁○○
      有無說他總共有多少數量？）他說大約七千顆。（辯護人
      姜問：你於九十四年一月二十日當天有無覺得奇怪丁○○
      為何打電話給你，叫你幫他銷貨？）他說他缺錢。（辯護
      人姜問：九十四年一月二十日丁○○打電話給你時，你如
      何回應他？）我問他總共多少錢，他說不到七千顆，只差
      幾顆。（辯護人姜問：當時你有要購買的意思嗎？）沒有
      ，因為我沒有在用，但我有跟他說我可以問我的朋友要不
      要。（辯護人姜問：你有無於警詢筆錄中說可以假裝要跟
      丁○○買一粒眠，叫他出來？）丁○○打電話跟我聯絡之
      後，我馬上以電話跟乙○○檢舉，乙○○在電話中告知二
      十日晚上他放假，要隔天再行動，我再打電話給丁○○，
      所以約二十一日在桃園碰面交貨。（辯護人姜問：在你打
      給乙○○之前，你跟丁○○的談話內容有就買賣敲定數量
      跟價錢及交貨地點嗎？）講好了。」等語（詳本院九十五
      年四月四日審判筆錄），核與證人即台中市警察局第四分
      局刑事組小隊長乙○○於本院審理時證述情節相符（詳九
      十四年十一月二十九日審判筆錄）；衡諸證人丙○○與乙○○與被告甲○○、丁○○均無夙怨，諒無設詞誣攀之理
      ，其等證言應堪採信。本件證人丙○○固無購買毒品之意
      ，惟證人丙○○係因被告丁○○本已有販賣第四級毒品硝
      甲西泮之營利意圖，主動向其表示有數千顆第四級毒品硝
      甲西泮，詢問證人丙○○是否有意願購買，再轉賣他人賺
      取差價，證人丙○○始告知證人乙○○，向被告丁○○表
      示願以每顆二十二元之代價向其購買，設計引誘被告丁○○，被告丁○○受其引誘，遂聯絡被告甲○○探尋是否可
      以每顆十元之價格向其購買庫存之一粒眠，被告甲○○為
      處理庫存而起販賣營利之犯意，同意以每顆十元之價格售
      予被告丁○○共六千九百十三顆硝甲西泮藥錠，並約定俟
      被告丁○○取得販賣毒品之貨款後，再給付貨款予被告甲○○，顯見此與所謂「陷害教唆」者，則指行為人原不具
      犯罪之故意，純因司法警察之設計教唆，始萌生犯意，進
      而實施犯罪構成要件之行為者並不相同，而係刑事偵查技
      術上所謂之「釣魚」者，係指對於原已犯罪或具有犯罪故
      意之人，以設計引誘之方式，使其暴露犯罪事證，而加以
      逮捕或偵辦者而言。本件既非陷害教唆，而屬俗稱釣魚之
      合法偵查技巧，警方因此合法偵查扣得之證物即六千九百
      十三顆硝甲西泮藥錠與內政部警政署刑事警察局九十四年
      三月十八日刑鑑字第０九四００二五二六二號鑑定報告即
      有證據能力，被告甲○○、丁○○此部分之辯解，均不足
      採。
（二）按所謂販賣行為，須以營利之意思而販入或賣出，方足構
      成（最高法院六十七年臺上字第二五００號、六十九年臺
      上字第一六七五號判例參照）。倘於有償讓與他人之初，
      係基於營利之意思，並已著手實施（如兜售等），而因故
      無法高於購入原價出售，最後不得不以原價或低於原價讓
      與他人時，仍屬販賣行為。苟始終無營利之意思，縱以原
      價或低於原價有償讓與他人，即難謂為販賣行為，僅得以
      轉讓禁藥罪論處（最高法院八十四年度第三次刑事庭會議
      決議參照）。被告甲○○自承其為處理本欲丟棄之九十二
      年十一月間購入品質不佳之庫存即扣案藥錠六千九百十三
      顆，因被告丁○○說有朋友需要，丟掉可惜，堅持以成本
      價每顆十元之代價向其購買，伊只好同意被告丁○○之提
      議由其代為處理等情（詳本院九十五年四月二十四日審判
      筆錄），被告甲○○為處理庫存，同意以每顆十元之成本
      價販賣予被告丁○○，顯有營利之意圖甚明，況被告甲○○亦供稱自九十三年後即未販賣，其應知販賣第四級毒品
      自九十三年毒品危害防制條例修正後已明列處罰規定，苟
      無利可圖，諒無甘冒被查緝法辦重刑之危險，其所辯無販
      賣之營利意圖云云，殊不足採。另據證人丙○○證稱被告
      丁○○向其表示因缺錢花用，始詢問其是否有意購買一粒
      眠，益見被告丁○○有營利之意圖。是足徵被告甲○○係
      有營利意圖販賣第四級毒品硝甲西泮予被告丁○○，被告
      丁○○亦係有營利意圖販賣第四級毒品硝甲西泮予證人丙○○。
（三）由（一）、（二）可徵，被告甲○○販賣扣案之第四級毒
      品硝甲西泮予被告丁○○及被告丁○○上揭轉讓及販賣扣
      案之第四級毒品硝甲西泮予證人丙○○之事實，業據證人
      丙○○及乙○○證述明確，且扣案之藥錠六千九百十三顆
      經內政部警政署刑事警察局抽驗結果，均檢出含第四級毒
      品硝甲西泮（Nimetazepam ，俗稱一粒眠）成分，為毒品
      危害防制條例第二條第二項第四款所列之第四級毒品，核
      與被告丁○○於本院審理時除否認有販賣之意之其餘供述
      相符（詳本院九十四年十一月二十九日、九十五年四月四
      日、九十五年四月二十四審判筆錄）。本件事證明確，被
      告甲○○販賣第四級毒品硝甲西泮之犯行，被告丁○○轉
      讓第四級毒品硝甲西泮及販賣第四級毒品硝甲西泮之犯行
      ，均堪認定。
二、按毒品危害防制條例於九十二年七月九日經修正公布，並於
    九十三年一月九日施行，該條例增列第四條第四項「製造、
    運輸、販賣第四級毒品者，處有期徒刑三年以上十年以下有
    期徒刑，得併科罰金三百萬元以下罰金。」，第八條第四項
    「轉讓第四級毒品者，處有期徒刑一年以下有期徒刑，得併
    科罰金十萬元以下罰金。」，有關第四級毒品之處罰規定，
    依新修正之該條例第二條第二項第四款及附表四之規定，編
    號四四之硝甲西泮（Nimetazepam ，俗稱一粒眠）為第四級
    毒品。核被告甲○○所為，係犯毒品危害防制條例第四條第
    四項之販賣第四級毒品罪。被告丁○○已著手向證人丙○○
    兜售第四級毒品硝甲西泮及表示售價之犯罪構成要件行為，
    但因交易對象為經警方授意協助查緝毒品之證人丙○○，已
    如前述，因證人丙○○實無購買毒品之真實意思，且未允諾
    購買致被告丁○○未實際販出，屬未遂犯；核其所為，係犯
    同條例第四條第六項、第四項之販賣第四級毒品未遂罪及第
    八條第四項轉讓第四級毒品罪。被告甲○○持有第四級毒品
    之低度行為，為販賣之高度行為所吸收，被告丁○○持有第
    四級毒品之行為，亦為轉讓、販賣之高度行為吸收，均不另
    論罪。被告丁○○先後二次分別於九十三年六月間某日在台
    北縣新店市某處、九十三年七月間某日在桃園縣某處，連續
    無償提供第四級毒品硝甲西泮各十顆予證人丙○○之轉讓行
    為，時間緊接，方法相同，觸犯構成要件相同之罪名，顯係
    基於概括犯意為之，為連續犯，應依刑法第五十六條規定以
    一轉讓第四級毒品罪論處，並加重其刑。被告丁○○已著手
    於販賣之構成要件行為，因交易對象實無購買毒品之意而為
    未遂，應依刑法第二十六條前段之規定減輕其刑。另被告丁○○供出其毒品來源為被告甲○○，因而為警查獲被告甲○○，就其販賣第四級毒品犯行部分依毒品危害防制條例第十
    七條規定減輕其刑，並遞減之。被告丁○○所犯二罪之間，
    犯意各別，行為互殊，應予分論併罰。爰分別審酌被告甲○○、丁○○之素行，犯罪動機、目的係為謀暴利，枉顧人民
    之身心健康販賣第四級毒品，被告丁○○另轉讓第四級毒品
    ，危害社會大眾身心健康，犯罪後，被告甲○○否認犯行之
    態度，被告丁○○配合警方供出毒品來源為被告甲○○，且
    坦承部分犯行之態度，及其品行、犯罪之手段等一切情狀，
    分別量處如主文所示之刑，被告丁○○部分並定其應執行之
    刑。又被告丁○○前未曾受有期徒刑以上刑之宣告，有台灣
    高等法院被告全案紀錄表一件在卷可憑，其因一時失慮，偶
    罹刑典，事後已坦承犯行，深具悔意，經此刑之宣告後，應
    知警惕而無再犯之虞，本院因認暫不執行其刑為當，予以宣
    告緩刑五年，用啟自新。按毒品危害防制條例第十九條第一
    項關於沒收之規定，固採義務沒收主義，凡犯同條例第四條
    至第九條、第十二條、第十三條、第十四條第一項、第二項
    之罪者，其供犯罪所用之物或因犯罪所得之財物，均需諭知
    沒收。但該法條並未規定「不問屬於犯人與否」，均沒收之
    ，自仍以屬於被告或共犯所有者為限，始應予以沒收，此有
    最高法院九十二年度台上字第四三九一號判決足供參照；扣
    案六千九百十三顆硝甲西泮藥錠本係被告甲○○所有，然為
    警查獲時已賣予被告丁○○，應屬被告丁○○所有並供犯罪
    所用之物，應依毒品危害防制條例第十九條第一項規定均沒
    收之。
乙、被告甲○○被訴轉讓第四級毒品應諭知無罪部分
一、蒞庭檢察官擴張犯罪事實之公訴意旨（詳本院九十五年四月
    四日、四月二十四日審判筆錄）另以：被告甲○○於九十二
    年間某日無償提供三十顆硝甲西泮予丁○○而轉讓之，因認
    被告甲○○此部分涉犯毒品危害防制條例第八條第四項轉讓
    第四級毒品罪嫌。
二、按不能證明被告犯罪或其行為不罰者，應諭知無罪之判決，
    刑事訴訟法第三百零一條第一項定有明文。次按毒品危害防
    制條例於九十二年七月九日經修正公布，並於九十三年一月
    九日施行，該條例第八條第四項「轉讓第四級毒品者，處有
    期徒刑一年以下有期徒刑，得併科罰金十萬元以下罰金。」
    ，有關第四級毒品之處罰規定，依新修正之該條例第二條第
    二項第四款及附表四之規定，編號四四之硝甲西泮（Nimeta
    zepam ，俗稱一粒眠）為第四級毒品。
三、查轉讓第四級毒品於九十三年一月九日施行之修正後毒品危
    害防制條例始有處罰之規定，而被告甲○○此部分涉嫌無償
    提供予被告丁○○之三十顆硝甲西泮（Nimetazepam ，俗稱
    一粒眠）屬依新修正之該條例第二條第二項第四款及附表四
    之規定，編號四四之第四級毒品，公訴意旨認被告甲○○所
    涉轉讓第四級毒品予被告丁○○之時點為九十二年間，斯時
    轉讓第四級毒品之行為尚無處罰之規定，被告甲○○此部分
    之行為不罰，依刑事訴訟法第三百零一條第一項規定應為被
    告甲○○無罪之諭知。
丙、不另為無罪之諭知部分
一、蒞庭檢察官擴張犯罪事實之公訴意旨（詳本院九十四年十一
    月二十九日、九十五年四月四日、四月二十四日審判筆錄）
    另以：
（一）被告丁○○基於轉讓第四級毒品硝甲西泮之概括犯意，先
      後三次分別於九十二年間某日在台北縣新店市某處、九十
      三年六月間某日在台北縣新店市某處、九十三年七月間某
      日在桃園縣某處，連續無償提供第四級毒品硝甲西泮各十
      顆予丙○○而轉讓之（被告丁○○分別於九十三年六月間
      某日、九十三年七月間某日二次轉讓第四級毒品之犯行業
      經本院判決有罪如主文第二項所示），因認被告丁○○於
      九十二年間某日在台北縣新店市某處在桃園縣某處無償提
      供第四級毒品硝甲西泮十顆予丙○○之行為涉犯毒品危害
      防制條例第八條第四項轉讓第四級毒品罪嫌。
（二）被告甲○○、丁○○意圖營利，共同基於販賣第四級毒品
      謀利之概括犯意聯絡，先後於九十三年三月十六日、同年
      三月三十日、同年五月一日、同年五月六日、同年五月二
      十二日、同年五月二十九日、同年六月二十三日、同年七
      月九日，由被告甲○○提供第四級毒品硝甲西泮，被告丁○○負責搭機運送毒品前往新加坡、馬來西亞，連續販賣
      予當地由被告甲○○事先洽妥指定之買主，因認此部分被
      告甲○○、丁○○均涉犯毒品危防制條例第四條第四項之
      連續販賣第四級毒品罪嫌。
二、按犯罪事實應依證據認定之，無證據不得認定其犯罪事實；
    又被告之自白，不得作為有罪判決之唯一證據，仍應調查其
    他必要之證據，以察其是否與事實相符，刑事訴訟法第一百
    五十四條第二項、第一百五十六條第二項分別定有明文。次
    按刑事訴訟法第一百五十六條第二項規定，被告雖經自白，
    仍應調查其他必要之證據，以察其是否與事實相符。立法目
    的乃欲以補強證據擔保自白之真實性；亦即以補強證據之存
    在，藉之限制自白在證據上之價值。而所謂補強證據，則指
    除該自白本身外，其他足資以證明自白之犯罪事實確具有相
    當程度真實性之證據而言。雖其所補強者，非以事實之全部
    為必要，但亦須因補強證據與自白之相互利用，而足使犯罪
    事實獲得確信者，始足當之，亦經最高法院著有七十四年臺
    覆字第十號判例可資參照。
三、查：
（一）被告丁○○被訴於九十二年間某日在台北縣新店市某處在
      桃園縣某處無償提供第四級毒品硝甲西泮十顆予丙○○之
      行為涉犯毒品危害防制條例第八條第四項轉讓第四級毒品
      罪嫌部分：
      如前述，轉讓第四級毒品於九十三年一月九日施行之修正
      後毒品危害防制條例始有處罰之規定，而被告丁○○此部
      分涉嫌無償提供予證人丙○○之十顆硝甲西泮（Nimetaze
      pam ，俗稱一粒眠）屬依新修正之該條例第二條第二項第
      四款及附表四之規定，編號四四之第四級毒品，公訴意旨
      認被告丁○○所涉轉讓第四級毒品予證人丙○○之時點為
      九十二年間，斯時轉讓第四級毒品之行為尚無處罰之規定
      ，被告丁○○此部分之行為不罰，依刑事訴訟法第三百零
      一條第一項規定應為被告丁○○無罪之諭知，惟公訴意旨
      認被告丁○○此部分犯行與其分別於九十三年六月間某日
      、九十三年七月間某日二次轉讓第四級毒品之業經本院判
      決有罪如主文第二項所示之犯行，有連續犯裁判上一罪關
      係，本院爰不另為無罪之諭知，附此說明。
（二）公訴人認被告甲○○、丁○○涉有販賣第四級毒品罪嫌，
      係以被告丁○○於本院審理時之自白及其入出境查詢資料
      為其主要論據。訊據被告丁○○固坦承此部分犯行，惟訊
      據被告甲○○否認有此犯行，辯稱：「伊是請丁○○送安
      眠藥、噴口液等至新加坡、馬來西亞販售予他人，但伊九
      十三年以後就沒再請他送貨了。」等語。經查：公訴人就
      此部分之論據除被告丁○○之自白外，餘僅卷附被告丁○○之入出境查詢結果一覽表及中華航空公司地勤服務處九
      十四年九月二十六日第二００五ＴＺ００八０五號函陳報
      之被告丁○○自九十二年一月一日至九十三年十月三十日
      所搭乘班機之停靠地點表，然此二資料僅足證明被告丁○○確曾於九十三年三月十六日、同年三月三十日、同年五
      月一日、同年五月六日、同年五月二十二日、同年五月二
      十九日、同年六月二十三日、同年七月九日等日期搭機前
      往新加坡、馬來西亞，並不足以證明於上開時日，被告甲○○提供第四級毒品硝甲西泮，被告丁○○負責搭機運送
      毒品前往新加坡、馬來西亞，連續販賣予當地由被告甲○○事先洽妥指定之買主，此部分除被告丁○○之自白外，
      被告甲○○、丁○○販賣第四級毒品硝甲西泮之對象並未
      查獲，亦未查扣任何有關於此部分販賣第四級毒品硝甲西
      泮等相關證物足資佐證，是被告甲○○、丁○○是否有此
      部分之犯行，已有可疑，此外，復查無積極證據足資證明
      被告甲○○、丁○○有何此部分販賣第四級毒品硝甲西泮
      之犯行，依罪疑惟輕之原則，自難逕以販賣第四級毒品罪
      相繩，既不能證明其等犯罪，本應為其等無罪之判決，惟
      公訴人認此部分與前述其等販賣第四級毒品論罪科刑部分
      ，有連續犯之裁判上一罪關係，爰均不另為無罪之諭知，
      併予敘明。
據上論斷，應依刑事訴訟法第第二百九十九條第一項前段、第三
百零一條第一項，毒品危害防制條例第四條第四項、第六項、第
八條第四項、第十七條、第十九條第一項，刑法第十一條前段、
第五十六條、第二十六條前段、第五十一條第五款、第七十四條
第一款，判決如主文。
本案經檢察官高怡修到庭執行職務
中    華    民    國    95    年      5   月    22    日
                  刑事第十庭審判長法  官  林婷立
                                  法  官  林柏泓
                                  法  官  黃雅芬
如不服本判決，應於判決送達後十日內向本院提出上訴狀。
                                  書記官  林碧華
中    華    民    國    95    年    5     月    22    日
附錄本案論罪科刑所適用法條全文：
毒品危害防制條例第四條：
製造、運輸、販賣第一級毒品者，處死刑或無期徒刑；處無期徒
刑者，得併科新臺幣一千萬元以下罰金。
製造、運輸、販賣第二級毒品者，處無期徒刑或七年以上有期徒
刑，得併科新臺幣七百萬元以下罰金。
製造、運輸、販賣第三級毒品者，處五年以上有期徒刑，得併科
新臺幣五百萬元以下罰金。
製造、運輸、販賣第四級毒品者，處三年以上十年以下有期徒刑
，得併科新臺幣三百萬元以下罰金。
製造、運輸、販賣專供製造或施用毒品之器具者，處一年以上七
年以下有期徒刑，得併科新臺幣一百萬元以下罰金。
前五項之未遂犯罰之。
毒品危害防制條例第八條
轉讓第一級毒品者，處一年以上七年以下有期徒刑，得併科新臺
幣一百萬元以下罰金。
轉讓第二級毒品者，處六月以上五年以下有期徒刑，得併科新臺
幣七十萬元以下罰金。
轉讓第三級毒品者，處三年以下有期徒刑，得併科新臺幣三十萬
元以下罰金。
轉讓第四級毒品者，處一年以下有期徒刑，得併科新臺幣十萬元
以下罰金。
前四項之未遂犯罰之。
轉讓毒品達一定數量者，加重其刑至二分之一，其標準由行政院
定之。


司法院資訊處製作；財團法人民間司法改革基金會備份。
